【裁判字號】    94,訴,2316
【裁判日期】    950103
【裁判案由】    搶奪
【裁判全文】
臺灣板橋地方法院刑事判決              94年度訴字第2316號
公  訴  人  臺灣板橋地方法院檢察署檢察官
被      告  乙○○
上列被告因搶奪案件，經檢察官提起公訴（94年度偵緝字第926
號），本院判決如下：
    主  文
乙○○無罪。
    理  由
一、公訴意旨略以：被告乙○○與真實姓名年籍不詳、綽號「小
    維」之成年男子，以及另1 名真實姓名年籍不詳之成年男子
    （下稱A 男）原係受方嘉鎂（另經檢察官為不起訴處分）委
    託，處理方嘉鎂前因受僱告訴人甲○前夫黃永漢所經營、設
    於臺北縣永和市○○路○ 段24號「奧盛國際多媒體製作有限
    公司」（下稱奧盛公司）所生之模特兒合約糾紛，竟共同基
    於意圖為自己不法所有之犯意聯絡，於民國93年4 月2 日晚
    上10時許，在奧盛公司協調上開合約糾紛未果後，因「小維
    」發現告訴人裝設錄音設備，被告隨即指示「小維」及A 男
    強行取走錄音機內之錄音帶後而離去，嗣因告訴人報警始知
    上情，因認被告涉犯刑法第325 條第1 項之搶奪罪嫌云云。
二、按犯罪事實應依證據認定之，無證據不得認定犯罪事實；又
    不能證明被告犯罪者，應諭知無罪之判決，刑事訴訟法第15
    4 條第2 項、第301 條第1 項分別定有明文。次按告訴人之
    告訴，係以使被告受刑事訴追為目的，是其陳述是否與事實
    相符，仍應調查其他證據以資審認，最高法院52年度臺上字
    第1300號著有判例可資參照。
三、訊據被告堅決否認有上揭犯行，辯稱：伊在現場與告訴人商
    談如何解決方嘉鎂與奧盛公司之糾紛時，並不知奧盛公司有
    錄音、錄影，所以不可能指示「小維」或A 男取走錄音帶，
    況伊當時先離開現場，後來「小維」與A 男與告訴人發生何
    事，伊並不清楚等語。經查，經本院於94年12月20日審判期
    日當庭勘驗現場監視錄影光碟片，結果為「被告及一名穿著
    黑色長袖外套之男子坐在沙發上與告訴人談事情，在畫面約
    36 秒 時被告起身，於39秒走出門外，在畫面約45秒時穿黑
    色外套男子開始收拾桌上東西並起身，在畫面約1 分2 秒時
    穿黑色外套男子前往拿取置於櫃子上的錄音機，告訴人見狀
    同時起身並趨前與該男子拉扯欲搶回錄音機，隨後穿白色背
    心之男子及戴著漁夫帽之男子協助搶奪錄音機，穿白色背心
    之男子並以腳踢告訴人腹部」，此有當日審判筆錄可稽，可
    知被告確實在穿黑色外套之男子取走錄音機之20餘秒前即已
    離開現場。至告訴人雖指訴被告在離開現場前已下令他人搶
    奪錄音機，惟除告訴人之指訴外，並無其他證據足資證明上
    情，而證人丙○○於本院審理時亦到庭結證稱：93年4 月2
    日之後某日曾與被告碰面談告訴人債務糾紛之事，被告並沒
    有談到有搶奪錄音帶之事，也沒看到被告拿出錄音機及錄音
    帶，被告只有拿出他說係遭告訴人撕毀之文件等語。綜上所
    述，
    本件除告訴人之指訴外，並無其他證據足資證明被告確有公
    訴人所指與「小維」、A 男等人共同搶奪之犯行，揆諸前開
    法條及判例意旨，本件不能證明被告犯罪，依法自應為被告
    無罪判決之諭知。
據上論斷，應依刑事訴訟法第301條第1項，判決如主文。
本件經檢察官蘇揚旭到庭執行職務。
中    華    民    國    95    年    1     月    3     日
                  刑事第十六庭審判長法  官  陳鴻清
                                    法  官  朱嘉川
                                    法  官  歐陽漢菁
以上正本證明與原本無異
如不服本判決應於送達後10日內向本院提出上訴狀
                                書記官  呂妍旻
中    華    民    國    95    年    1     月    3     日


司法院資訊處製作；財團法人民間司法改革基金會備份。
